臺灣臺中地方法院小額民事判決
111年度豐小字第1069號
原      告  元大商業銀行股份有限公司



法定代理人  翁健    
訴訟代理人  莊子賢律師
            葉庭歡  
被      告  古順賢  

上列當事人間請求清償借款事件，本院於民國111年11月29日言
詞辯論終結，判決如下：
    主      文
一、被告應給付原告新臺幣17,874元，及自民國106年7月7日起
    至清償日止，按週年利率百分之15計算之利息。
二、原告其餘之訴駁回。
三、訴訟費用新臺幣1,000元由被告負擔。
四、本判決第1項得假執行。
    事實及理由
壹、原告起訴主張：被告前向訴外人大眾商業銀行股份有限公司
    （下稱大眾銀行）申請現金卡使用，依約被告得以金融卡提
    款或轉帳方式動撥額度內之現金，並按週年利率18.25％固定
    計息，如未依約繳納最低應付款時，除喪失期限利益，全部
    借款視為到期外，延滯期間之利息改依週年利率20％計算。
    詎被告未依約繳款，尚積欠新臺幣（下同）17,874元及利息
    未為清償（下稱系爭債務），且迭經催討均置之不理，依約
    被告已喪失期限利益，全部借款視為到期。爰依現金卡信用
    貸款契約之法律關係，提起本訴。並聲明：被告應給付原告
    17,874元，及自民國96年8月30日起至104年8月31日止，按
    週年利率18.25％計算之利息，及自104年9月1日起至清償日
    止，按週年利率15％計算之利息。
貳、被告答辯則以：被告對於系爭債務沒有意見，但原告請求之
    利息太高，就利息部分提出時效抗辯。並聲明：原告之訴駁
    回。
參、得心證之理由
一、原告主張之事實，業據其提出與所述相符之金融監督管理委
    員會函文、現金卡申請書暨約定條款、現金卡交易明細表等
    件為證（見本院司促卷第9頁至第19頁），且被告亦不爭執
    確有系爭債務（見本院豐小卷第58頁），則原告主張，自堪
    信為真實。
二、按利息債權，因5年間不行使而消滅；又消滅時效，因請求
    或承認或起訴而中斷；依督促程序，聲請發支付命令，或開
    始執行行為或聲請強制執行，與起訴有同一效力。時效因請
    求而中斷者，若於請求後6個月內不起訴，視為不中斷。時
    效中斷者，自中斷之事由終止時，重行起算，分別為民法第
    126條、第129條第1項、第2項第1款、第5款、第130條及第1
    37條第1項所明定。查本件原告係於111年7月6日聲請發支付
    命令，有支付命令聲請狀上所蓋本院收文章可佐（見本院司
    促卷第3頁），則原告自該日起回溯5年內即自106年7月7日
    起之利息請求權，尚未罹於民法第126條所定之5年消滅時效
    。惟原告逾5年部分即106年7月6日前已屆期之利息債權請求
    權，因被告為時效抗辯後，歸於消滅，被告自得拒絕給付。
肆、綜上所述，原告本於現金卡信用貸款契約之法律關係，請求
    被告給付17,874元，及自106年7月7日起至清償日止，按週
    年利率15％計算之利息，為有理由，應予准許。逾此範圍之
    請求，則屬無據，應予駁回。
伍、本件事證已臻明確，兩造其餘攻擊防禦方法及所舉證據，經
    審酌結果，與本件判決結論均無影響，爰不一一論述，附此
    敘明。　
陸、本判決係依小額訴訟程序所為被告敗訴之判決，依民事訴訟
    法第436條之20之規定，應依職權宣告假執行。
柒、依民事訴訟法第78條、第436條之19第1項規定，本件訴訟費
    用額確定為1,000元（即原告繳納之第一審裁判費1,000元）
    ，應由敗訴之被告負擔。
中　　華　　民　　國　　111 　年　 12 　 月　　 14　　日
                      臺灣臺中地方法院豐原簡易庭
                                  法　官　段奇琬
上為正本係照原本作成。
如不服本判決，應於送達後20日內，以判決違背法令為理由，向
本院提出上訴狀並表明上訴理由（上訴理由應表明一、原判決所
違背之法令及其具體內容；二、依訴訟資料可認為原判決有違背
法令之具體事實），如於本判決宣示後送達前提起上訴者，應於
判決送達後20日內補提上訴理由書（須附繕本）。如委任律師提
起上訴者，應一併繳納上訴審裁判費。
中　　華　　民　　國　　111 　年　  12 　月　　 14  　日
                                  書記官   王政偉